Service national des travaux (ministère de la Culture et de la Communication). Archives du service national des travaux du ministère de la Culture. Bâtiments publics (1979-1996)
Archives Nationales (France)
- Paris/Seine (75), 1925-1996; 20080324/5-20080324/701
  - Domaine national du Louvre et des Tuileries, 1979-1992; 20080324/114-20080324/201
    - Aile Denon, aile de Flore et pavillon de Flore, 1980-1991; 20080324/138-20080324/149
      - Cour Visconti. - Construction de réserve et locaux enterrés, 1980-1981; 20080324/143-20080324/145
        - Suivi des entreprises [plomberie, chauffage, peinture], 1981; 20080324/144
        - Aménagement de la cour et de l'atelier de menuiserie, 1981; 20080324/145
      - Aile de Flore, côté quai. - Restauration de la façade, 1983-1986; 20080324/146
      - Porte des Lions. - Remplacement de l'ascenseur, 1988-1991; 20080324/147
      - Poste de transformation Lefuel. - Basculage semi-automatique, 1981-1982; 20080324/148
      - Pavillon de Flore. - Réfection de l'ascenseur public accessible aux handicapés physiques, 1987-1990; 20080324/149
    - Aile du ministère des Finances, 1979-1983, 1988; 20080324/150-20080324/151
      Pavillon de Rohan.
      - Réfection des menuiseries extérieures de la façade sud, 1982-1983; 20080324/150
      - Restauration partielle, 1979-1982, 1988; 20080324/151
    - Autres travaux dans l'ensemble du palais, 1980-1991; 20080324/152-20080324/166
      - Petits équipements, 1982-1986; 20080324/152-20080324/158
        - 1982, 20080324/152
          [nettoyage de plafonds, miroiterie, peinture électricité].
        - 1983, 20080324/153
          1/2 [serrurerie, peinture, vitrerie, dorure, maçonnerie, dallage, plomberie, traitement d'eau, miroiterie].
        - 1983, 20080324/154
          2/2 [nettoyage de plafonds et combles, stuc staff, menuiserie, électricité, métallerie].
        - 1984, 20080324/155
          1/2 [électricité, peinture, maçonnerie pierre de taille, menuiserie parquetage, serrurerie].
        - 1984, 20080324/156
          2/2 [métallerie, menuiserie, maçonnerie, plomberie, stuc et staff, nettoyage de plafonds vitrés et peinture anti-solaire].
        - 1985, 20080324/157
          [stuc et staff, maçonnerie et carrelage, électricité, menuiserie, métallerie].
        - 1986, 20080324/158
          [électricité, nettoyage des plafonds vitrés, peinture miroiterie, menuiserie, maçonnerie carrelage, stuc et staff, métallerie].
      - Protection vol et incendie, 1980-1991; 20080324/159-20080324/165
        - Secteur I (sous-sol, rez-de-chaussée et 1e étage de la Cour Carrée), 1983-1987; 20080324/159-20080324/160
          - Contrôle technique, suivi général des entreprises, lots stuc, menuiserie, électricité filerie, 1983-1987; 20080324/159
          - Suivi des entreprises, lots peinture, métallerie, maçonnerie, couverture, 1983-1987; 20080324/160
        - Secteur III (entre la salle Apollon et le pavillon de la Trémoille), 1984-1991; 20080324/161-20080324/162
          - Suivi général des entreprises, lot menuiserie, 1984; 20080324/161
          - Lots maçonnerie, stuc, électricité filaire, peinture, 1984-1991; 20080324/162
        - Pavillon des Etats, Orangerie, aile sud de la Cour Carrée, salles Etrusques et salles Romaines. - Etude et contrôle des installations, 1980-1981; 20080324/163
        - Portes coupe-feu. - Installation dans le musée, 1986-1988, 1990; 20080324/164
        - Vannes de pieds de colonnes d'incendie. - Remise en état ou remplacement, 1987; 20080324/165
      - Transformateurs isolés. - Mise en conformité, 1988; 20080324/166
    - Jardin des Tuileries, 1983-1988; 20080324/167-20080324/175
      - Plan d'aménagement directeur du jardin. - Etude générale, 1987; 20080324/167
      - Aménagements et rénovations, 1985-1987; 20080324/168-20080324/170
        - Tranche 1985, 20080324/168
        - Tranche 1986, 20080324/169
        - Tranche 1987, 20080324/170
      - Terrasse des Feuillants. - Réfection des sanitaires, 1984-1986; 20080324/171
      - Terrasse du Bord de l'Eau. - Création d'une issue de secours dans le local des jardiniers, 1984; 20080324/172
      - Arc de Triomphe du Carrousel. - Restauration, 1983, 1986; 20080324/173
      - Statues. - Mise en place, 1986; 20080324/174
      - Arbres. - Elagage, abattage et plantation, 1986, 1988; 20080324/175
    - Musée de l'Orangerie, 1981-1982; 20080324/176-20080324/177
      - Combles. - Remise en état de l'isolation, 1982; 20080324/176
      - Autres travaux, 1981-1982; 20080324/177
        Restauration du musée, restauration et aménagements divers avec réfection de l'installation téléphonique, mise en place de la détection incendie et d'un monte-handicapé (1981-1982).
        Sinistre du 7 juin 1982, réparation du câble de 12 000 volts alimentant le musée (1982).
    - Musée du Jeu de Paume, 1982-1992; 20080324/178-20080324/201
      - Réhabilitation. - Etude préliminaire, 1986; 20080324/178
      - Galerie d'art contemporain. - Installation, 1982-1992; 20080324/179-20080324/199
        - Dossier de consultation de concepteurs, 1987; 20080324/179
          Étude de diagnostic et de muséologie.
        - Suivi du chantier, 1987-1992; 20080324/180-20080324/182
          - Généralités, 1987-1991; 20080324/180
          - [Marchés], 1988-1989; 20080324/181
            Marché d'études sur la mission d'ordonnancement de pilotage et de coordination (1989).
            Marché de maîtrise d'œuvre (1988).
            Marché public de contrôle technique (1988).
          - Comptes rendus de réunions de chantiers, 1988-1992; 20080324/182
        - Suivi des entreprises, 1989-1992; 20080324/183-20080324/192
          - Entreprises « Caillette et Dony », « Ateliers de constructions métalliques du Nord », « La détection électronique française », « IC entreprise », « Pradeau-Morin », 1989-1991; 20080324/183
          - Lots n° 1 et 2 [terrassement, gros œuvre, cloisonnement doublage plâtrerie], 1989-1991; 20080324/184
          - Lots n° 3 et 4 [ravalement, charpente serrurerie], 1989-1991; 20080324/185
          - Lots n° 5 à 7 [étanchéité, couverture, vitrerie], 1989-1991; 20080324/186
          - Lots n° 8 et 9 [menuiseries intérieures cimaises, faux plafonds et staff], 1989-1992; 20080324/187
          - Lots n° 10 à 13 [carrelage revêtement de sols minces, revêtement de sols pierre, parquet, occultation stores], 1989-1991; 20080324/188
          - Lots n° 14 à 16 [peinture, ascenseurs et monte-charge, plomberie], 1989-1991; 20080324/189
          - Lots n° 17 à 19 [électricité courant fort, courants faibles téléphonie télévision sonorisation, détection incendie alarme effraction], 1989-1991; 20080324/190
          - Lots n° 20 et 21 [éclairage, climatisation], 1989-1992; 20080324/191
          - Lots n° 22 et 23 [maçonnerie pierre de taille, travaux complémentaires gros œuvre], 1989-1990; 20080324/192
        - Plans, 1987-1991; 20080324/193-20080324/199
          - Fondations, façades, abords, 1988-1991; 20080324/193
          - Aménagements généraux intérieurs, 1987-1990; 20080324/194
          - Sous-sols, 1988-1989; 20080324/195
          - Rez-de-chaussée et entresol, 1988-1991; 20080324/196
          - Etages et combles, 1988-1991; 20080324/197
          - Coupes longitudinales et transversales, plans de masse, plans de situation, 1987-1988; 20080324/198
          - Aménagements techniques, 1988-1990; 20080324/199
      - Escalier principal du musée. - Réalisation de stries antidérapantes et pose d'un store extérieur, 1982-1984; 20080324/200
      - Mobilier et matériel technique. - Equipement, 1990-1992; 20080324/201
  - Ecole Militaire, 1979-1995; 20080324/202-20080324/228
    - Bâtiment 001 dit « le Château » [bâtiment principal de la Cour d'honneur, côté place Joffre], 1988-1994; 20080324/202-20080324/207
      - Façades, restauration, 1988-1994; 20080324/202-20080324/206
        - Etude préalable, 1988-1990; 20080324/202
        - Dossier de consultation des entreprises, 1990; 20080324/203
        - Suivi de l'architecte en chef des monuments historiques, 1991-1994; 20080324/204
        - Suivi administratif des entreprises, 1990-1992; 20080324/205-20080324/206
          - Opérations de maçonnerie et pierre de taille, 1990-1992; 20080324/205
          - Opérations d'échafaudage, de couverture, de peinture, sculpture, 1990-1992; 20080324/206
      - Salon du Conseil et antichambre. - Restauration, 1992-1993; 20080324/207
        Étude préalable.
    - Bâtiment 002 [aile entre la cour Roederer et le Champ de Mars], 1981-1988; 20080324/208-20080324/209
      - Charpente et couverture. - Consolidation et réfection, 1981; 20080324/208
      - Corniches et balustrades. - Restauration partielle, 1985-1988; 20080324/209
    - Bâtiment 004 [aile entre la cour d'Honneur et la cour Roederer], 1984-1994; 20080324/210-20080324/213
      - Cour d'honneur. - Restauration des façades, 1992-1994; 20080324/210-20080324/212
        - Dossier de consultation des entreprises, 1992; 20080324/210
        - Etude préalable suivie par l'architecte en chef des monuments historiques, 1992-1994; 20080324/211
        - Suivi des entreprises, 1992-1994; 20080324/212
      - Autres travaux, 1984-1988; 20080324/213
        Maçonnerie et étanchéité du bâtiment, réfection.
        Guérite de garde à cheval, restauration.
        Statue de Louis XV, déplacement.
    - Bâtiment 007 [aile entre la cour d'Honneur et la cour Coquelin de l'Isle], 1994; 20080324/214
      Portique de la Cour d'Honneur. - Etude préalable à la restauration (1994). Nettoyage (1994).
    - Bâtiment 009 [aile entre la cour Coquelin de l'Isle et la cour Guercet], 1994-1995; 20080324/215
      Premier étage. - Aménagement d'une pièce de réception: étude préalable.
    - Bâtiment 011 ou « M » [aile entre la cour Déjardins et l'avenue de la Motte-Picquet], 1980-1988; 20080324/216-20080324/217
      - Charpente et couverture, balustrades et corniche. - Réparation, 1984-1988; 20080324/216
      - Dôme. - Réfection de la couverture, 1980-1985; 20080324/217
    - Bâtiment 021 [aile entre la cour Malanot et l'avenue de Lowendal], 1994; 20080324/218
      Ancien manège. - Restauration des façades et des couvertures.
    - Bâtiment 025 [aile entre la cour Delatte et la cour Morland], 1990; 20080324/219
      Façades et couvertures. - Restauration.
    - Bâtiment 038 [aile entre cour Westel et avenue Duquesne], 1994; 20080324/220
      Façades. - Etude préalable à la restauration.
    - Bâtiment 044 [aile entre la cour Garnier et l'avenue de la Motte-Picquet], 1990-1994; 20080324/221-20080324/225
      Restauration des parties supérieures.
      - Suivi de l'architecte en chef des monuments historiques, 1994; 20080324/221
      - Suivi administratif et financier, 1990-1994; 20080324/222
      - Suivi des entreprises, 1989-1990; 20080324/223-20080324/225
        - Lots n° 1 et 2 [échafaudages, maçonnerie-pierre de taille], 20080324/223
        - Lots n° 3 et 4 [charpente, couverture], 20080324/224
        - Lots n° 5 à 7 [menuiserie, peinture-vitrerie, sculpture], 20080324/225
    - Bâtiment F4, 1979; 20080324/226
      Façades et couverture. - Réfection.
    - Interventions ponctuelles, 1992-1994; 20080324/227-20080324/228
      - Panneaux d'information. - Réalisation des maquettes, 1993; 20080324/227
      - Travaux d'entretien. - Suivi de l'architecte des bâtiments de France, 1992-1994; 20080324/228
  - Ecole nationale supérieure de création industrielle (ENSCI), 1985-1988; 20080324/229-20080324/230
    Plate-forme fonctionnelle. - Extension.
    - Mission de contrôle technique, mission de coordination et de pilotage, contrat d'études et d'assistance technique, suivi des entreprises, lots [charpente, menuiseries, fondations spéciales, serrurerie, plomberie, sanitaires, carrelage, détection incendie, électricité, ascenseurs, ravalement, revêtements de sols], 1985-1988; 20080324/229
    - Suivi des entreprises [chauffage ventilation, gros œuvre, peinture, couverture], 1986-1988; 20080324/230
  - Ecole nationale supérieure des arts décoratifs (ENSAD), 1985-1995; 20080324/231-20080324/235
    - Bâtiments. - Restructuration, 1985-1993; 20080324/231-20080324/232
      - Lots [démolitions, escalier de secours provisoire, gros œuvre carrelages revêtements, étanchéité, façades protection solaire occultation, menuiserie bois quincaillerie, agencement, serrurerie, sols spéciaux, faux plafonds isolation, plomberie sanitaire, électricité courants forts et faibles], 1985-1993; 20080324/231
      - Lots et plans [chauffage ventilation, peinture sols souples, ascenseurs, équipements scéniques], 1985-1993; 20080324/232
    - Bâtiment « Erasme ». - Construction de deux niveaux de sous-sols, 1989-1995; 20080324/233-20080324/234
      Comprend un rapport de fouille de la Commission du Vieux Paris (mai-juillet 1990).
      - Suivi administratif et mise en conformité et sécurité après travaux, 1988-1993; 20080324/233
      - Suivi des entreprises, 1989-1991; 20080324/234
        Lots n° 1 à 9 [Terrassements gros-oeuvre, étanchéité, métallerie, menuiserie bois, plomberie, électricité, chauffage V.M.C., peinture sols souples, sols spéciaux].
    - Autres bâtiments et locaux, 1986; 20080324/235
      Rue Berbier du Metz, implantation du bâtiment provisoire (1986).
      Cafétéria, travaux d'électricité, de peinture et de carrelage (1986).
  - Ecole nationale supérieure des Beaux-Arts (ENSBA), 1985-1996; 20080324/236-20080324/241
    - Palais des études, 1983-1996; 20080324/236-20080324/237
      - Couvertures, 1983-1996; 20080324/236
        Aile nord et ouest., réfection (1988-1989).
        Attique, réfection (1992-1996).
        Dôme de l'amphithéâtre d'honneur, réfection (1991-1994).
        Verrière, remise en état (1983-1984).
      - Autres travaux, 1985-1991; 20080324/237
        1er étage, salle d'encadrement, aménagement (1985-1986).
        Sanitaires, réfection (1989-1991).
        Ateliers, mise aux normes de sécurité (1989-1991).
        Locaux de conservation et des ateliers, sécurité des accès (1987-1988).
        Salle de lecture, éclairage (1989).
    - Cour du Murier, 1985-1992; 20080324/238
      Bâtiment nord-ouest, réfection de la couverture (1985-1986).
      Aile ouest, réfection de la couverture (1989-1992).
      Sous-sols des amphithéâtres 1 et 2, aménagement (1990-1991).
    - Hôtel de Chimay, 1987-1996; 20080324/239
      Ravalement (1991-1992).
      Sécurité de la structure (1994-1996).
    - Autres bâtiments, 1986-1996; 20080324/240
      Bâtiment des loges.: Amphithéâtre n° 3, réfection et aménagement (1986-1996).
      Salle de lecture, éclairage (1989-1990).
      Locaux photocomposition, réfection (1987-1988).
      Bâtiment de la morphologie, restauration et réfection de la couverture. Bâtiments Perret, purge des corniches et restauration des façades (1989-1991).
      Bâtiment Jacques Callot., mise en sécurité (1995-1996).
      Atelier Fossier, réfection (1989-1991).
    - Installations techniques, 1989-1996; 20080324/241
      Réseau eaux usées incendie, réfection des canalisations (1990).
      Secteur Bonaparte, réfection sanitaires (1988-1991)
      Standard téléphonique, installation (1990-1991).
      Transformateur, remplacement et installation au sous-sol (1990-1992).
      Interventions ponctuelles (1994-1996).
  - Fêtes nationales et cérémonies publiques, 1994; 20080324/242
    Cérémonie militaire du 14 juillet 1994 (Place de la Concorde). - Edification de la tribune présidentielle.
  - Grand Palais des Champs-Elysées, 1979-1996; 20080324/243-20080324/275
    - Clos et couverts, 1986-1996; 20080324/243-20080324/248
      - Nef, 1986-1990, 1994-1996; 20080324/243-20080324/245
        - Réfection de la couverture [vitrage sans mastic], 1986-1990; 20080324/243
        - Consolidation provisoire, travaux de sécurité, 1994-1996; 20080324/244
        - Verrières. - Restauration, 1990-1991, 1995; 20080324/245
      - Façades, 1987-1994; 20080324/246-20080324/248
        - Côtés sud et ouest. - Réfection des peintures des menuiseries extérieures, réfection partielle des joints d'étanchéité, 1989-1992; 20080324/246
        - Aménagements pour travaux de sécurité, 1994; 20080324/247
        - Balustrades et corniches. - Réfection, protection, 1987-1991; 20080324/248
    - Accès du public, 1979-1994; 20080324/249-20080324/258
      - Hall d'entrée des Galeries nationales. - Aménagements, 1988-1990; 20080324/249
      - Hall Clémenceau. - Aménagements, 1991-1992; 20080324/250-20080324/252
        - Suivi des entreprises, 1991-1992; 20080324/250
        - Plans, 1991-1992; 20080324/251-20080324/252
          - 1991, 20080324/251
          - 1992, 20080324/252
      - Issues de secours provisoires. - Création et aménagement, 1993-1994; 20080324/253-20080324/254
        - Suivi des entreprises, 1994; 20080324/253
        - Plans, 1993-1994; 20080324/254
      - Entrées, 1983-1989; 20080324/255-20080324/256
        - Aménagement d'un sas tambour, 1989; 20080324/255
        - Entrée extérieure Selves, salle D rotonde Selves, Salle D hall Clémenceau. - Installation d'élévateurs pour handicapés, 1983; 20080324/256
      - Escaliers de secours n° 3 et 5. - Création, 1979-1983; 20080324/257
      - Voies d'accès, 1993; 20080324/258
        Tour nord, modifications des issues (1993).
        Voie d'accès desservant les Galeries nationales à travers le square Jean Perrin, remise en état (1993).
    - Aménagements intérieurs et techniques, 1982-1994; 20080324/259-20080324/275
      - Locaux et bureaux. - Aménagements, 1982-1992; 20080324/259-20080324/264
        - Bureaux du SCAF de la direction régionale des affaires culturelles d'Ile-de-France (portes F et G), 1991-1992; 20080324/259-20080324/261
          Service de la coordination administrative et financière.
          - Suivi général, 1991-1992; 20080324/259
          - Lots 0 à 6 [canalisations, maçonnerie carrelage, plancher surélevé-faux plancher, menuiserie bois, plomberie-sanitaires, électricité, chauffage-ventilation], 1991; 20080324/260
          - Lots 7, 8, 9, 13 [faux-plafonds, revêtements de sols, peinture vitrerie, mobilier, informatique], 1991-1992; 20080324/261
        - Bureaux et salle d'archives (porte D), 1990-1992; 20080324/262
        - Locaux syndicaux, agence des bâtiments de France, réfectoire de la DRAC (consécutifs à la création de l'escalier de secours n° 5), locaux de l'inventaire général d'Ile-de-France, 1982-1985; 20080324/263
        - Fondation Jacques-Henri Lartigue, 1986; 20080324/264
      - Salles d'exposition, zones Selves, Clémenceau et cafétéria. - Réfection des sols et sanitaires, 1989-1994; 20080324/265-20080324/266
        - Suivi général, 1989-1994; 20080324/265
        - Lots n° 1 à 10 [maçonnerie, carrelage revêtements muraux, faux-plafonds, menuiserie, ventilation mécanique, électricité, plomberie sanitaires, peinture miroiterie, revêtements de sols minces, joints de dilatation], 1989; 20080324/266
      - Cimaises. - Remplacement, 1994; 20080324/267
      - Locaux techniques, 1985-1993; 20080324/268-20080324/274
        - Cuisine. - Réfection, 1993; 20080324/268
        - Deux chaufferies à charbon. - Remplacement, 1988-1990; 20080324/269
        - Chaufferie centrale. - Remplacement de la cheminée, 1989; 20080324/270
        - Stockage du fioul. - Création et mise en conformité, 1993; 20080324/271
        - Climatisation. - Etanchéité, 1987-1988; 20080324/272
        - Poste de livraison « Jean Goujon ». - Remplacement, 1986-1988; 20080324/273
        - Locaux de la porte C. - Remplacement de l'autocommutateur Cross-bar, 1985; 20080324/274
      - Missions, étude et suivi de l'architecte, 1990-1993; 20080324/275
        Fonds documentaire de l'édifice, classement (1991).
        Sécurité, amélioration des conditions (1990).
        Edifice, réalisation d'un schéma directeur (1990).
        Interventions ponctuelles (1992-1993).
  - Hôtel de Béthune-Sully, 1981-1990; 20080324/276-20080324/284
    - Aile ouest, rez-de-chaussée, 1981-1987; 20080324/276-20080324/277
      - Réaménagement des salles, 1985-1987; 20080324/276
      - Restauration de la galerie, 1981-1985; 20080324/277
    - Aile est, 2e étage. - Réfection des sols, 1985; 20080324/278
    - Salles d'exposition. - Aménagements, 1984-1985; 20080324/279-20080324/282
      - Contrat d'étude, de maîtrise d'œuvre, suivi général, sondages, 1984-1985; 20080324/279
      - Suivi des entreprises, 1985; 20080324/280-20080324/281
        - Lots n° 1 à 5 [gros œuvre, étanchéité, menuiserie, serrurerie, ascenseurs], 1985; 20080324/280
        - Lots n° 6 à 9 [plomberie, chauffage, électricité, détection incendie], 1985; 20080324/281
      - Plans, 1985; 20080324/282
    - Sous-sols et cour de Turenne, 1984; 20080324/283
      Sondages (1984).
      Restauration et aménagement du musée en sous-sol: études (1984).
    - Missions d'études et de contrôle, 1983-1984, 1990; 20080324/284
      Installations mécaniques (1984).
      Contrôle technique (1984).
      Souches des cheminées (1990).
      Installation de chauffage, ventilation, électricité, plomberie, sanitaire (1983).
  - Hôtel de Croisilles – Bibliothèque des monuments historiques, 1985-1993; 20080324/285-20080324/293
    - Toiture-terrasse. - Réparation des désordres d'étanchéité, 1993; 20080324/285
    - Bibliothèque. - Installation, suivi des entreprises, 1985-1993; 20080324/286-20080324/293
      - Suivi de contrôle et de maîtrise d'œuvre par l'architecte en chef des monuments historiques, 1985-1993; 20080324/286
      - Suivi des entreprises, 1986-1990; 20080324/287-20080324/293
        - Lots n° 1, 3, 4 et 4bis [terrassements, gros œuvre, charpente métallique, protection incendie], 1986; 20080324/287
        - Lots n° 5, 6-1 à 6-3 [étanchéité, maçonnerie, ferronnerie d'art, couverture zinguerie], 1986, 1990; 20080324/288
        - Lots n° 7 à 9 [menuiserie, serrurerie vitrerie, plâtrerie], 1986; 20080324/289
        - Lots n° 10 à 12 [plomberie, chauffage ventilation, électricité], 1986-1987; 20080324/290
        - Lots n° 13 à 15, 17 [appareils élévateurs, peintures revêtements minces, stores, espaces verts], 1986, 1989; 20080324/291
        - Lots n° 18 à 20, 22 [rayonnages mobiles, meubles à plans, mobilier intégré, revêtements muraux], 1986-1987; 20080324/292
        - Plans, 1985-1986; 20080324/293
  - Hôtel de la Marine, 1992-1996; 20080324/294-20080324/298
    - Travaux de couvert. - Interventions sanitaires, 1995-1996; 20080324/294
    - Études, 1993-1995; 20080324/295
      Étude globale de restauration (1993-1995).
      Petite cour mitoyenne (côté Fred) et façades donnant sur la petite cour, étude de réfection (1994-1995).
      Chambre de Marie-Antoinette et cabinet des glaces, étude préalable à la restauration (1994-1995).
      Salon diplomatique, étude préalable à la restauration (1995-1996).
    - Galerie du chef de l’État-major et pièces 217 et 218, restauration, 1992-1996; 20080324/296-20080324/297
      - Étude globale et suivi des travaux, 1992-1995; 20080324/296
      - Lots [maçonnerie, menuiserie parquet, électricité, peinture], 1993-1996; 20080324/297
    - Boudoir Marie-Antoinette.- Restauration, 1993-1995; 20080324/298
  - Hôtel de Marigny (résidence présidentielle), 1986-1993; 20080324/299-20080324/302
    - Pavillon, 1988-1993; 20080324/299-20080324/301
      - Clos et couvert, 1988-1992; 20080324/299
        Couverture, réfection (1988).
        Verrières, réfection (1991-1992).
      - Locaux et entretien, 1991-1992; 20080324/300
        Locaux sanitaires, création (1991-1992).
        Peinture intérieure, réfection (1992).
      - Installations techniques, 1991-1993; 20080324/301
        Installations thermiques, réfection (1991-1992).
        Vannes de barrage, réfection (1991-1993).
    - Parc, 1986-1992; 20080324/302
      Sécurité et éclairage. - Portes d'entrée et guérites, remise en état (1992). Lanternes extérieures, réfection (1986).
  - Hôtel de Vigny, 1984-1985; 20080324/303